臺灣桃園地方法院刑事判決　　　　　　 100年度交易字第65號
公　訴　人　臺灣桃園地方法院檢察署檢察官
被　　　告　黃俊誠
上列被告因公共危險案件，經檢察官聲請簡易判決處刑（100 年
度撤緩偵字第15號），本院認不宜以簡易判決處刑（100 年度壢
交簡字第291號），改依通常程序審理，判決如下︰
    主    文
本件公訴不受理。
    理    由
一、按檢察官聲請以簡易判決處刑之案件，經法院認為有刑事訴
    訟法第451 條之1 第4 項但書之情形者，應適用通常程序審
    判之，刑事訴訟法第452 條定有明文。查本件被告黃俊誠被
    訴公共危險乙案，本院於審理後，認有刑事訴訟法第451 條
    之1 第4 項但書第3 款之情形，不宜以簡易判決處刑，爰依
    同法第452 條之規定，改用通常程序審判之，合先敘明。
二、按起訴之程序違背規定者，法院應諭知不受理之判決，並得
    不經言詞辯論為之，刑事訴訟法第303 條第1 款及第307 條
    分別定有明文。次按不起訴處分已確定或緩起訴處分期滿未
    經撤銷者，非有下列情形之一，不得對於同一案件再行起訴
    ：一、發現新事實或新證據者；二、有刑事訴訟法第420 條
    第1 項第1 款、第2 款、第4 款或第5 款所定得為再審原因
    之情形者，刑事訴訟法第260 條定有明文。又曾為不起訴處
    分、撤回起訴或緩起訴期滿未經撤銷，而違背刑事訴訟法第
    260 條之規定再行起訴者，得不經言詞辯論，逕諭知不受理
    之判決，刑事訴訟法第303 條第4 款、第307 條亦分別定有
    明文。再按被告於緩起訴期間內，有刑事訴訟法第253 條之
    3 第1 項各款情形之一者，檢察官得依職權或依告訴人之聲
    請撤銷原處分，繼續偵查或起訴；檢察官依刑事訴訟法第
    253 條之3 規定為撤銷緩起訴，應製作處分書敘述其處分之
    理由，並應以正本送達於告訴人、告發人、被告及辯護人；
    被告接受撤銷緩起訴處分書後，得於7 日內以書狀敘述不服
    之理由，經原檢察官向直接上級法院檢察署檢察長或檢察總
    長聲請再議，刑事訴訟法第253 條之3 第1 項、第255 條第
    1 項、第2 項、第256 條之1 第1 項分別定有明文。是被告
    經檢察官為緩起訴處分確定者，於緩起訴期間內，檢察官於
    符合刑事訴訟法第253 條之3 第1 項3 款事由之一，固得依
    職權或依告訴人之聲請撤銷原處分，繼續偵查或起訴，惟須
    將該撤銷處分書送達被告，俾被告得對該撤銷處分書聲請再
    議。檢察官尚不得於緩起訴期間內，在撤銷原緩起訴處分未
    確定前，即對同一案件（指同一被告之事實上同一案件）再
    行起訴，而使撤銷緩起訴處分程序及被告得聲請再議之規定
    形同具文，故檢察官若對業經為緩起訴處分確定之同一案件
    （指被告同一之事實上同一案件），於緩起訴期間內，未踐
    行上揭法定撤銷緩起訴處分程序而逕行起訴，其起訴程序自
    屬違背規定，法院應依刑事訴訟法第303 條第1 款規定諭知
    不受理之判決。
三、聲請簡易判決處刑意旨略以：被告黃俊誠於民國98年12月5
    日晚間9 時許，在桃園縣龍潭鄉○○路某處，與友人共同飲
    用玻璃瓶裝之臺灣啤酒約3 瓶後，已不能安全駕駛動力交通
    工具，仍於同日晚間11時許，騎乘車牌號碼725-DLR 號重型
    機車，沿桃園縣龍潭鄉○○路自聖亭路往百年大橋方向行駛
    ；嗣於翌日（6 日）凌晨0 時11分許，在桃園縣龍潭鄉○○
    路220 巷巷口前，與林榮淵所駕駛之車牌號碼CU-1842 號自
    用小客車發生擦撞，經警到場處理，並測得其呼氣酒精濃度
    達每公升0.51毫克。因認被告涉犯刑法第185 條之3 公共危
    險罪嫌等語。
四、經查：
  (一)本件被告黃俊誠所涉上開罪嫌，前經臺灣桃園地方法院檢察
    署檢察官於99年2 月10日以99年度偵字第59號為緩起訴處分
    ，並依職權送請再議，由臺灣高等法院檢察署檢察長於99年
    3 月19日以99年度上職議字第3761號為駁回之處分而確定，
    其緩起訴期間自99年3 月19日起算，至101 年3 月18日期滿
    ，此有上開緩起訴處分書、臺灣高等法院檢察署處分書及臺
    灣高等法院被告前案紀錄表各1 份在卷足憑。
  (二)按送達文書，除本章有特別規定外，準用民事訴訟法之規定
    ，刑事訴訟法第62條定有明文。又對於在軍隊或軍艦服役之
    軍人為送達者，應囑託該管軍事機關或長官為之，民事訴訟
    法第129 條亦有明文。次按「本件被告違反票據法，其犯罪
    及審判時既為現役軍人，現尚服役中，有關文件之送達，自
    應向其長官為之，方為適法。核閱臺灣臺北地方法院卷宗，
    其判決僅由郵局送由乃母徐○○妹代收，顯與前開規定不合
    。」最高法院69年度台非字第49號判決意旨參照。再按，刑
    事訴訟法第255 條第1 項、第2 項規定撤銷緩起訴處分，應
    製作處分書，敘述理由，處分書正本應送達於被告，其規範
    目的，除使被告知悉此一攸關權益之處分理由外，亦寓有落
    實刑事訴訟法第256 條之1 賦予被告得就撤銷緩起訴處分聲
    請再議之旨，以保障被告之救濟機會，並使上級檢察署檢察
    官得以審查處分之當否。是以聲請再議之期間，自收受處分
    書正本之翌日起算，若未為合法之送達，自無從起算再議之
    期間，撤銷緩起訴處分即尚未生效。實務上以檢察官之偵查
    處分無如判決宣示之規定，為恐不肖之徒在處分書送達前招
    搖撞騙，故均將處分結果先行公告，以昭公信。是類公告固
    有將檢察官之決定公示於外之形式，然而究非法定送達方法
    ，亦不能資為聲請再議期間起算之依據，其法律效果無從與
    送達同視。
  (三)嗣被告在前述緩起訴處分期間內，原應(一)於緩起訴處分確定
    日起6 個月內，依繳納新臺幣（下同）2 萬元予財團法人臺
    灣更生保護會桃園分會；(二)並自緩起訴處分確定日起6 個月
    內，接受臺灣桃園地方法院檢察署酒駕認知輔導課程1 場次
    。卻未繳交緩起訴處分金與上開指定機關，而有違背刑事訴
    訟法第253 條之2 第1 項各款之應遵守或履行事項之情事，
    經臺灣桃園地方法院檢察署檢察官以99年度撤緩字第354 號
    撤銷緩起訴處分，該撤銷緩起訴處分書雖經檢察官於緩起訴
    期間內之99年10月15日作成，且送達予被告之戶籍地「桃園
    縣龍潭鄉○○村○○鄰○○路500 巷52號」，並於99年10月28
    日由被告之同居人即阿嬤代收，且於99年10月15日對外公告
    等情，此有臺灣桃園地方法院檢察署送達證書1 件、本院辦
    理刑事案件電話記錄查詢表1 紙、上開緩起訴處分書及撤銷
    緩起訴處分書各1 份在卷可稽。
  (四)查偵查中已向被告父親詢問被告入伍後之通訊地址為「高雄
    左營郵政90239-4 號郵政信箱」，且被告於偵查中最後一次
    經檢察官訊問時，已向檢察官陳報於98年12月15日入伍當兵
    等情，有臺灣桃園地方法院檢察署公務電話紀錄單、99年1
    月25日訊問筆錄1 份為憑；又觀諸本件緩起訴處分書所載之
    被告居住所除戶籍地址外，亦列有上開軍中通訊地址，亦有
    卷附緩起訴處分書1 份足佐；且經本院查詢結果，被告服役
    期間係自98年12月15日至99年11月23日止，有被告之個人兵
    籍資料查詢結果1 紙在卷可按，足認被告於99年10月15日撤
    銷緩起訴之際，仍在服役當中無誤。參諸上開法條意旨，上
    開撤銷緩起訴處分書之送達，自應囑託該管軍事機關或長官
    為之，始為合法。而觀諸卷附送達證書，檢察官上開撤銷緩
    起訴處分書之正本僅向被告之戶籍地為送達，且卷內亦查無
    檢察官另向被告軍中通訊地址為送達之相關文件，縱於緩起
    訴處分期間內即99年10月15日公告撤銷緩起訴處分，然公告
    究非法定送達方法，亦不能資為聲請再議期間起算之依據，
    其法律效果無從與送達同視。故難認檢察官之撤銷緩起訴處
    分書已合法送達於被告。
五、綜上所述，本件撤銷緩起訴處分之難認已合法送達於被告，
    被告對撤銷緩起訴處分之再議期間即無從起算，亦無從對該
    撤銷緩起訴處分聲請再議，自屬未於緩起訴期間內踐行上揭
    法定之撤銷緩起訴處分程序，該撤銷緩起訴處分自不生撤銷
    緩起訴之效力，復查無刑事訴訟法第260 條所列各款情形之
    一，檢察官就同一案件聲請簡易判決處刑，此項聲請依法與
    起訴有同一之效力，其聲請即起訴之程序自屬違背規定，揆
    諸上揭規定，應不經言詞辯論，逕為不受理之判決。
據上論斷，應依刑事訴訟法第452 條、第303 條第1 款、第307
條，判決如主文。
中    華    民    國    100   年    3     月    15    日
                    交通法庭  審判長法  官  徐培元
                                    法  官  廖珮伶
                                    法  官  丁俞尹
以上正本證明與原本無異。
如不服本判決應於收受判決後10日內向本院提出上訴書狀，並應
敘述具體理由。其未敘述上訴理由者，應於上訴期間屆滿後20日
內向本院補提理由書( 均須按他造當事人之人數附繕本) 「切勿
逕送上級法院」。
                                    書記官  許正旻
中    華    民    國   100    年    3     月    15    日